臺灣桃園地方法院刑事裁定　　　　　　 110年度聲字第3789號
聲　請　人
即　被　告　蕭億祥






上列聲請人即被告因詐欺等案件（本院110 年度金訴字第213 號
），對於本院民國110 年11月16日受命法官所為之羈押處分不服
，本院裁定如下：
    主  文
聲請駁回。
    理  由
一、聲請意旨如附件聲請人即被告蕭億祥提出之「刑事抗告狀」
    影本所載，而聲明請求交保。
二、對於審判長、受命法官、受託法官或檢察官所為羈押之處分
    有不服者，受處分人得聲請其所屬法院撤銷或變更之，刑事
    訴訟法第416 條第1 項第1 款定有明文。又所屬法院認為抗
    告無理由者，應以裁定駁回之，準抗告亦有準用，同法第41
    2 條、第416 條第4 項亦分別定有明文。再按被告經法官訊
    問後，認為犯罪嫌疑重大，而有逃亡或有事實足認為有逃亡
    之虞者；有事實足認為有湮滅、偽造、變造證據或勾串共犯
    或證人之虞者；所犯為死刑、無期徒刑或最輕本刑為5 年以
    上有期徒刑之罪者等情形之一，非予羈押，顯難進行追訴、
    審判或執行者，得羈押之，刑事訴訟法第101 條第1 項定有
    明文。又羈押被告之目的，其本質在於確保訴訟程序得以順
    利進行、或為確保證據之存在與真實、或為確保嗣後刑罰之
    執行、或為預防反覆實施特定犯罪，而對被告所實施剝奪其
    人身自由之強制處分，是被告有無羈押之必要，法院僅須審
    查被告犯罪嫌疑是否重大、有無羈押原因、以及有無賴羈押
    以保全偵審或執行或預防反覆實施特定犯罪之必要，由法院
    就具體個案情節予以斟酌決定，如就客觀情事觀察，法院許
    可羈押之裁定或延長羈押之裁定，在目的與手段間之衡量並
    無明顯違反比例原則情形，即無違法或不當可言。
三、本院之判斷：
  ㈠被告因詐欺等案件，經檢察官提起公訴後，本院受命法官於
    民國110 年11月16日訊問被告，以被告涉犯組織犯罪防制條
    例第3 條第1 項後段之參與犯罪組織、刑法第339 條之4 第
    1 項第2 款之三人以上共同詐欺取財、洗錢防制法第14條第
    1 項之洗錢罪嫌疑重大，且被告與共同正犯張芷嵐就本案犯
    行情節陳述不一，被告復有刪除對話紀錄之行為，而有事實
    足認被告有勾串共犯、湮滅證據之虞，認被告有刑事訴訟法
    第101 條第1 項第2 款之羈押原因，並有羈押必要，諭知自
    110 年11月16日起羈押3 月，並予禁止接見通信一情，有本
    院押票及附件在卷可稽（本院卷第71、73頁），先予敘明。
  ㈡按依刑事訴訟法第四編抗告規定得為撤銷或變更之聲請而誤
    為抗告者，視為已有聲請。刑事訴訟法第418 條第2 項後段
    規定甚明。本件羈押係由本院受命法官經訊問後所為，核係
    受命法官所為之羈押處分，本應以聲請撤銷或變更為不服該
    處分之救濟方法，被告雖具「刑事抗告狀」表明抗告之旨，
    惟係誤聲請撤銷或變更為抗告，揆諸前揭規定，應視為已有
    撤銷或變更原處分之聲請。又按監獄或看守所之被告，於上
    訴期間內向監所長官提出上訴書狀者，視為上訴期間內之上
    訴，刑事訴訟法第351 條第1 項亦有明文。此項規定，亦為
    抗告及準抗告程序所準用（同法第419 條）。被告於110 年
    11月16日當庭經受命法官諭知羈押處分乙節，有本院訊問筆
    錄在卷可稽（本院卷第70頁），則本件聲請撤銷或變更為不
    服該處分之救濟期間，即於110 年11月21日屆滿，而被告已
    於同年月19日向法務部矯正署桃園監獄提出如附件所示之書
    狀乙節，有附件書狀上之法務部矯正署桃園監獄之收件章可
    佐，合於前揭有關救濟期間之規定，亦先敘明。
  ㈢經查，被告經本院法官訊問後，坦承其有起訴書所示犯行，
    並依卷附相關證據資料，足認被告涉犯組織犯罪防制條例第
    3 條第1 項後段之參與犯罪組織、刑法第339 條之4 第1 項
    第2 款之三人以上共同詐欺取財、洗錢防制法第14條第1 項
    之洗錢罪嫌疑確實重大，且依張芷嵐、被告於送審時之陳述
    ，就本案情節確有陳述不一之情況，被告亦曾有刪除對話紀
    錄之事實，且因張芷嵐已懷胎5 月以上，依法以具保替代羈
    押後，將張芷嵐釋放，而有事實足認被告有勾串共犯及湮滅
    證據之可能，況且證據資料（或證人）如經影響即難以重現
    真實，如此情況，無法以具保、責付、限制住居等處分為替
    代，因認確有羈押之原因與必要。是受命法官前揭諭知羈押
    及禁止接見通信，本院認為無違法或不當之處。
  ㈣被告固以附件刑事抗告狀所示辯詞，辯稱本案並無串供、滅
    證之虞，亦得以其他手段替代羈押，而無羈押必要等語。惟
    依前揭證據資料，足認被告卻有勾串共犯、湮滅證據之可能
    ，且此羈押原因無從以具保、限制出境、出海、定期報到等
    強制處分替代，是本案確有羈押原因及必要性存在。就此，
    被告執前詞聲請撤銷或變更本案羈押處分，本院認為並無理
    由。
  ㈤綜上，原處分既已就其如何認定被告具羈押處分之原因與必
    要予以論述，且無違法或不當，是聲請意旨所執前詞為無理
    由，應予駁回。
四、據上論斷，應依刑事訴訟法第416 條第4 項、第412 條，裁
    定如主文。
中    華    民    國   110   年    11    月    30     日
                  刑事第四庭   審判長法  官  黃柏嘉
                                     法  官  涂偉俊
                                     法  官  張家豪
以上正本證明與原本無異。
不得抗告。
                                     書記官  蔡宗豪
中    華    民    國   110    年    11    月    30    日